臺灣臺中地方法院刑事判決　　　　　　　　　　　　九十二年度訴字第一八五七號
　　公　訴　人　臺灣中地方法院檢察署檢察官
　　被　　　告　辛○○
　　選任辯護人　許曉怡律師
　　被　　　告　宇○○
　　　　　　　　寅○○
　　　　　　　　庚○○
　　　　　　　　乙○○
　　　　　　　　丙○○
　　　　　　　　天○○
　　右　一　人
　　選任辯護人　張良舉律師
　　被　　　告　午○○
　　　　　　　　己○○
　　　　　　　　癸○○
右列被告等因常業竊盜等案件，經檢察官提起公訴（九十二年度偵字第六七三五、六
七五○、六七六四、七一五二、八○六五、八六二四、九九四八、一○三八七號），
及移送併辦（臺灣苗栗地方法院檢察署九十一年度偵字五四五號、九十二年度偵緝字
第八七、八八、八九、九○號），本院判決如左：
    主  文
辛○○共同以犯竊盜罪為常業，累犯，處有期徒刑年拾月，並應於刑之執行前，令
入勞動場所強制工作年；扣案之國際牌手機壹支（手機序號：000000000
000000號，門號：0000000000號）、無線電壹支（含耳機壹對）、
無線電壹支（型號：Ｖ二五○○三八，未附電池）、鑰匙拾陸支、望遠鏡壹具、摩托
羅拉牌手機壹支（序號000000000000000號，門號：0000000
000號）、砂輪機壹支（氣動砂輪機）、無線電對講機支（三菱牌貳支、力山牌
Ｖ二二五九二六型壹支）、十字起子等工具壹批、小型手電筒支，均沒收。又變造
汽車駕駛執照，足生損害於公眾及他人，處有期徒刑肆月；扣案之變造壬○○汽車駕
駛執照上之辛○○照片壹張，沒收之。應執行有期徒刑肆年，並應於刑之執行前，令
入勞動場所強制工作年；扣案之國際牌手機壹支（手機序號：000000000
000000號，門號：0000000000號）、無線電壹支（含耳機壹對）、
無線電壹支（型號：Ｖ二五○○三八，未附電池）、鑰匙拾陸支、望遠鏡壹具、摩托
羅拉牌手機壹支（序號000000000000000號，門號：0000000
000號）、砂輪機壹支（氣動砂輪機）、無線電對講機支（三菱牌貳支、力山牌
Ｖ二二五九二六型壹支）、十字起子等工具壹批、小型手電筒支，及扣案之變造壬○○汽車駕駛執照上之辛○○照片壹張，均沒收。
辛○○被訴偽造準私文書部分，無罪。
宇○○、寅○○、庚○○、乙○○共同以犯竊盜罪為常業，宇○○處有期徒刑壹年拾
月，寅○○處有期徒刑貳年陸月，庚○○累犯，處有期徒刑貳年陸月，乙○○處有期
徒刑貳年。扣案之國際牌手機壹支（手機序號：000000000000000號
，門號：0000000000號）、無線電壹支（含耳機壹對）、無線電壹支（型
號：Ｖ二五○○三八，未附電池）、鑰匙拾陸支、望遠鏡壹具、摩托羅拉牌手機壹支
（序號000000000000000號，門號：0000000000號）、砂
輪機壹支（氣動砂輪機）、無線電對講機支（三菱牌貳支、力山牌Ｖ二二五九二六
型壹支）、十字起子等工具壹批、小型手電筒支，均沒收。
宇○○被訴行使偽造私文書部分，無罪。
丙○○教唆以犯竊盜罪為常業，處有期徒刑貳年陸月。
天○○連續行使偽造私文書，足生損害於他人，處有期徒刑壹年貳月。交付予林仁和
之讓渡書上偽造之「黃建男」署押貳枚（含簽名壹枚及指印壹枚），均沒收。
午○○故買贓物，處有期徒刑伍月，如易科罰金，以佰元折算壹日。又共同變造準
私文書，足生損害於他人，處有期徒刑肆月，如易科罰金，以佰元折算壹日；扣案
之偽造進口報單壹張（編號ＡＡ／／八六／○一二九／○○一二號，型號：ＰＣ二○○－五型，車身號碼：六六○八八號），沒收。應執行有期徒刑柒月，如易科罰金，
以佰元折算壹日，扣案之偽造進口報單壹張（編號ＡＡ／／八六／○一二九／○○
一二號，型號：ＰＣ二○○－五型，車身號碼：六六○八八號），沒收。
己○○共同變造準私文書，足生損害於他人，處有期徒刑肆月，如易科罰金，以佰
元折算壹日。
癸○○無罪。
    事  實
一、辛○○（綽號「冬瓜」）曾因偽造文書案件，經臺灣臺東地方法院以九十一年度
    簡字第二九號判處有期徒刑六月，如易科罰金以三百元折算一日，於民國九十一
    年四月十六日執行完畢。庚○○（綽號「蘋果」）曾因違反槍砲彈藥刀械管制條
    例案件，經臺灣高等法院臺中分院以八十七年度少連上訴字第七五號判處有期徒
    刑二年六月確定，入監執行，於九十年六月二十八日假釋出監，於九十一年八月
    二十二日假釋期滿執行完畢。
二、辛○○、卯○○、黃慶安（綽號「阿砲」，另由臺灣嘉義地方法院審理中）、綽
    號「阿國」之姓名年籍均不詳成年男子（下稱「阿國」）、王姓名字年籍均不詳
    之成年男子（下稱王姓男子）、宇○○、寅○○、綽號「黑人」之姓名年籍均不
    詳成年男子（下稱「黑人」）、庚○○、乙○○（綽號「西瓜」）等人，共同基
    於意圖為自己不法所有之常業竊盜犯意聯絡，自九十年六月間起，組成挖土機竊
    盜集團，以下列竊盜及分工方式，恃以營生，並以之為常業：
  (一)辛○○於九十年六月二十一日晚上十時許，以電話聯絡不知情之拖板車司機甲○○，佯稱其所有之挖土機需要載運，甲○○依約駕駛車牌號碼八Ｋ─三四九號之
    拖板車，由辛○○及卯○○共同在前方帶路，前往苗栗縣竹南鎮公館里八鄰工地
    ，經辛○○以自備鑰匙竊取賴秀櫻所有之ＰＣ三一○型挖土機一臺後，開上甲○○之拖板車，甲○○再經由辛○○駕駛上開自用小客車前導，將該挖土機載運至
    南投縣南崗工業區○○○路旁之空地上擺放。旋於同年月二十三日凌晨二時許，
    辛○○又向甲○○稱此地沒工作，須將挖土機搬運至桃園縣中壢市，甲○○遂由
    辛○○帶路，將該挖土機載運至桃園縣中壢市過嶺里四鄰十七號前空地停放。辛○○並將挖土機交予卯○○，卯○○再經由不知情之官志清介紹，駕駛該挖土機
    至桃園縣新屋鄉苯港村三十五之一號士林紙廠內，為不知情之黃龍工作，嗣為警
    循線查獲。
  (二)因丙○○（綽號「姑丈」）需用ＰＣ二○○－五型挖土機，竟唆使辛○○在南部
    地區尋找同型挖土機竊取後，再由其予以收購，辛○○與黃慶安遂於九十年七月
    十七日凌晨五時許，在嘉義縣義竹鄉後鎮村六十號西面田園附近，先由辛○○以
    其所有之自備鑰匙竊取亥○○所有之日本小松牌（ＫＯＭＡＴＳＵ）ＰＣ二○○
    －五型挖土機一臺（車體編號六三六八九號），再由黃慶安以車牌號碼不詳之二
    十噸拖板車載離現場。得手後，辛○○立即將該挖土機以新臺幣（下同）十八萬
    元代價賣予知贓之丙○○，並由黃慶安依辛○○之指示駕駛拖板車將該挖土機載
    往南投縣草屯鎮○○路一○九七巷二二號大理石工廠附近交予丙○○。事畢，黃
    慶安自辛○○處可分得六萬元之代價，餘十二萬元歸辛○○所有。
  (三)辛○○於九十一年二月一日凌晨二時許，駕駛車牌碼號八Ｊ─九六一號拖板車（
    係辛○○向國晟交通公司承租），由「阿國」及王姓男子帶領，至苗栗縣三義鄉
    雙湖村苗市八線五公里處路旁等候，經王姓男子將黃○○所有之ＰＣ三○○－五
    型挖土機一部（車體編號：二○八九二號）開上前揭拖板車後，由辛○○駕駛拖
    板車將之載離現場。旋為警於同日凌晨二時五十分許，在臺中縣后里鄉○○○○
    道，將辛○○查獲。
  (四)於九十一年八月三十一日凌晨二時三十分許，辛○○獨自前往雲林縣西螺鎮○○○路旁，以其所有之自備鑰匙竊取日本小松牌ＰＣ二○○－五型挖土機一壹（原
    車體編號為六三九二九號，本為子○○所有，係於九十年二月四日下午四時許，
    在雲林縣元長鄉東壓加油站後面高鐵站工地遭不詳之人竊取），得手後，甫將該
    挖土機運上其所有之車牌號碼八Ｊ－九六一號拖板車，置於其已力支配下時，即
    遭員警發現而棄車逃逸。
  (五)因丙○○需用ＰＣ二○○－五型挖土機，竟唆使辛○○在北部地區尋找同型挖土
    機竊取後，再由其予以收購，辛○○遂於九十一年十月二十三日凌晨二時許，在
    桃園縣觀音鄉○○村○○○路旁，以其所有之自備鑰匙竊取地○○所有之小松牌
    ＰＣ二○○－五型挖土機一壹（車體編號六○一四九號），再委由不知情之姓名
    年籍均不詳之成年拖板車司機以車牌號碼不詳之二十噸拖板車載離現場。得手後
    ，辛○○立即將該挖土機以二十萬元代價賣予知贓之丙○○，並由上開拖板車司
    機依辛○○之指示駕駛拖板車將該挖土機載往南投縣草屯鎮某處交予丙○○。
  (六)因宙○○（綽號「驚鬼」）需用ＰＣ二○○－五型挖土機，竟唆使辛○○在中部
    地區尋找同型挖土機竊取後，再由其予以收購，辛○○遂於九十一年十一月前之
    不詳時間，在彰化縣溪湖、二林一帶某處，以其所有之自備鑰匙竊取車主不詳之
    小松牌ＰＣ二○○－五型挖土機一臺（真實車體編號尚在電解中），再僱用不知
    情之姓名年籍均不詳之成年拖板車司機以車牌號碼不詳之二十噸拖板車載離現場
    。得手後，辛○○立即將該挖土機以二十萬元代價賣予知贓之宙○○，並由上開
    拖板車司機依辛○○之指示駕駛拖板車將該挖土機載往南投縣竹山鎮某處交予宙
    ○○。
  (七)因戌○○（綽號「二撇」，現由本院另案審理中）需用ＰＣ二○○－五型挖土機
    ，竟唆使辛○○在南部地區尋找同型挖土機竊取後，再由其予以收購，辛○○、
    宇○○、寅○○遂於九十一年十二月十二日凌晨五時許，在嘉義縣水上鄉○○村
    ○○道路旁，先由辛○○以其所有之自備鑰匙竊取申○○所有之小松牌ＰＣ二○○－五型挖土機一臺（車體編號六○七六六號），再通知宇○○聯絡寅○○，由
    寅○○駕駛宇○○所有車牌三Ｋ－四八九號之二十噸拖板車載離現場。得手後，
    辛○○將該挖土機以十七萬元代價賣予知贓之戌○○，並交付之。事畢，寅○○
    、宇○○二人可自辛○○處共分得二萬元之代價，餘十三萬元歸辛○○所有。嗣
    於九十二年四月十六日下午二時三十分許，經不知情之黃順誠（向戌○○買受該
    挖土機者）帶同員警前往苗栗縣後龍鎮山區工地起獲該挖土機。
  (八)因戌○○需用ＰＣ二○○－五型挖土機，竟唆使辛○○在中部地區尋找同型挖土
    機竊取後，再由其予以收購，辛○○、宇○○、寅○○、「黑人」遂於九十一年
    十二月二十七日之某時，在臺南縣南化水庫減壓場，先由辛○○以可資為兇器使
    用之鐵剪破壞外面鐵門進入後，以自備鑰匙竊取未○○所有之小松牌ＰＣ二○○
    －五型挖土機一壹（車體編號六五二五五號），再通知宇○○聯絡寅○○駕駛上
    開拖板車前往，並由「黑人」帶領寅○○以上開拖板車將該挖土機載離現場。得
    手後，辛○○將該挖土機以十七萬元代價賣予知贓之戌○○，並在臺中縣霧峰鄉
    某地交付之。事畢，寅○○、宇○○二人可自辛○○處共分得二萬元之代價，「
    黑人」可分得三千元。餘十二萬七千元歸辛○○所有。嗣因未○○查閱南化水庫
    監視錄影記錄得知該挖土機遭上開之拖板車載離失竊現場，遂循線與宇○○聯繫
    ，辛○○等人因恐遭查獲，要求戌○○將該挖土機放置於臺中縣霧峰鄉乾溪橋下
    （惟該挖土機之車體編號已遭變造）後，通知未○○取回，未○○於九十一年十
    二月二十八日十二時許，會回警方起獲該挖土機。
  (九)於九十二年二月二十四日凌晨五時許，辛○○在臺中市○○○路一一六號對面空
    地，以自備鑰匙竊取丑○○所有之小松牌ＰＣ一二○－五型挖土機一壹（車體編
    號三三五九五號），並自行雇用不知情之姓名年籍均不詳之成年拖板車司機以車
    牌號碼不詳之二十噸拖板車載離現場。得手後，辛○○將該挖土機以十二、三萬
    元代價賣予知贓之天○○（綽號「飛鼠」），並在苗栗縣三義鄉某處交付之。
  (十)因戌○○需用ＰＣ二○○－五型挖土機，竟唆使辛○○在中部地區尋找同型挖土
    機竊取後，再由其予以收購，辛○○、庚○○、乙○○、寅○○遂於九十二年二
    月二十八日凌晨四時許，在臺中市○○○路與福林路口，先由辛○○以可資為兇
    器使用之扳手、老虎鉗等工具竊取玄○○所有之小松牌ＰＣ二○○－五型挖土機
    一壹（引擎號碼一○○四四八號，公訴人誤載為車體編號），庚○○、乙○○則
    在一旁把風，再由寅○○駕駛上開車牌號碼三Ｋ－四八九號之二十噸拖板車載離
    現場。得手後，辛○○將該挖土機以十七萬元代價賣予知贓之戌○○並交付之。
    事畢，庚○○可自辛○○處分得五萬七千元之代價，乙○○可分得三千元，寅○○可分得二萬元之代價，餘九萬元歸辛○○所有。
  (十一)因施金發（綽號「鳳梨」）需用ＰＣ二○○－五型挖土機，竟唆使辛○○在南部
    地區尋找同型挖土機竊取後，再由其予以收購，辛○○、庚○○、乙○○、寅○○遂於九十二年三月六日凌晨五時許，在高雄縣岡山鎮某地，由辛○○以自備鑰
    匙竊取不詳之人所有小松牌ＰＣ二○－五型挖土機一壹，庚○○、乙○○則在一
    旁把風，再由寅○○駕駛上開車牌號碼三Ｋ－四八九號之二十噸拖板車將該挖土
    機載離現場。得手後，辛○○將該挖土機以十八萬元代價賣予知贓之施金發，並
    在高雄縣甲仙鄉某處交付之。事畢，庚○○可自辛○○處分得二萬三千元之代價
    ，乙○○可分得二萬元，寅○○可分得二萬元之代價，餘十一萬七千元元歸辛○○所有。
  (十二)因丙○○需用ＰＣ二○○－五型挖土機，竟唆使辛○○在北部地區尋找同型挖土
    機竊取後，再由其予以收購，辛○○與庚○○、乙○○、寅○○遂於九十二年三
    月八日晚間十一時許，在臺北縣林口鄉下福村統一便利商店橋樑下方，先由辛○○以自備鑰匙竊取巳○○所有之小松牌ＰＣ二○○－五型挖土機一壹（車體編號
    六四八五五，公訴人誤載成報案三聯單之○三七四五一號），庚○○、乙○○則
    在一旁把風，再由寅○○駕駛上開車牌號碼三Ｋ－四八九號之二十噸拖板車載離
    現場。得手後，辛○○立即將該挖土機以二十萬元代價賣予知贓之丙○○，並在
    南投縣埔里鎮交付之。事畢，庚○○、乙○○可自辛○○處共分得六萬元之代價
    ，寅○○可分得二萬元之代價，餘十二萬元歸辛○○所有。
三、辛○○因多起竊盜案件，經臺灣苗栗地方法院檢察署以九十一年五月二十日苗檢
    惠偵讓緝字第○○○二一二號、臺灣臺地方法院檢察署以九十一年八月七日中檢
    緝字第○○二三二七號、臺灣雲林地方法院檢察署以九十一年十一月十一日雲檢
    惟子緝第○○○六二四號通緝在案，為免遭警緝獲，竟於九十一年八、九月間，
    臺中縣后里鄉○○路二五號其住處，竊取與其共同居住之堂兄壬○○所有汽車駕
    駛執照一張（此竊盜部分未據告訴），再與綽號「阿達仔」之姓名年籍均不詳成
    年男子（下稱「阿達仔」）共同基於變造特種文書之犯意聯絡，於隔日，在臺中
    市○○路上某不詳處所，交付其照片、上開壬○○駕駛執照及一萬元予「阿達仔
    」，再委由「阿達仔」在壬○○駕駛執照上，以換貼照片之方式，變造上開汽車
    駕駛執照；於二、三天後，辛○○在臺中市○○路○○道附近，自「阿達仔」處
    收受經變造之上開汽車駕照後隨身攜帶，足生損害於壬○○本人及監理機關對於
    監理事務管理之正確性。
四、丙○○因需用大量ＰＣ二○○－五型挖土機，竟基於教唆常業竊盜及故買贓物之
    概括犯意，連續為下列行為：
  (一)丙○○於九十年六、七月間，唆使辛○○在中部地區尋找ＰＣ二○○－五型挖土
    機竊取後，而於九十年七月十七日，在南投縣草屯鎮○○路一○九七巷二二號大
    理石工廠，明知辛○○所出售之小松牌ＰＣ二○○－五型挖土機一壹（原車體編
    號六三六八九號，為亥○○所有，於前揭二(二)所示時、地遭辛○○、黃慶安共同
    竊取）係辛○○竊取之贓物，竟仍以十八萬元之代價故買之。
  (二)丙○○於九十一年十月間，唆使辛○○在北部地區尋找ＰＣ二○○－五型挖土機
    竊取後，而於九十一年十月二十三日，在南投縣國姓鄉○路路口，明知辛○○所
    出售之小松牌ＰＣ二○○－五型挖土機一壹（原車體編號六○一四九號，為地○○所有，於前揭二(五)所示時、地遭辛○○竊取）係辛○○竊取之贓物，竟仍以二
    十萬元之代價故買之。嗣於九十二年三月二十一日晚間七時二十分許，經警在南
    投縣仁愛鄉惠蓀農場內工地起獲該挖土機。
  (三)丙○○於九十二年二、三月間，唆使辛○○在北部地區尋找ＰＣ二○○－五型挖
    土機竊取後，而於九十二年三月八日，在南投縣埔里鎮中台禪寺後方埔里往水流
    東方向山區，明知辛○○所出售之小松牌ＰＣ二○○－五型挖土機一壹（原車體
    編號六四八五五號，為巳○○所有，於前揭二(十二)所示時、地遭辛○○、庚○○、
    乙○○、寅○○等人竊取）係辛○○竊取之贓物，竟仍以二十萬元之代價故買之
    。嗣於九十二年三月二十二日凌晨零時五十分許，經警在南投縣埔里鎮愛蘭里珠
    仔山區右分六電桿對面山坡地起獲該挖土機，並扣得丙○○所有讓渡書三張及偽
    造之進口報單一張（編號ＡＡ／／八七／六四八○／○○二四號，型號：ＰＣ二
    ○○－五型，車身號碼：六五八五三號）。
五、天○○為圖銷售不法來源之挖土機以牟利，竟基於故買贓物、行使偽造準私文書
    、行使偽造私文書之概括犯意，連續為下列行為：
  (一)於九十一年十一月二十三日，在雲林縣臺西鄉和豐村復興十五號旁工廠內，明知
    綽號「鐵線」之真實姓名年籍均不詳成年男子所兜售之小松牌ＰＣ二－五型
    挖土機一壹（車體編號五八七二一號，為酉○○所有，於同日凌晨六時許，在雲
    林縣林內鄉○○○○○道下方遭不詳之人竊取）係來路不明之贓物，竟仍以二十
    一萬元之代價故買之，並僱請不知情之張錦松及蔡榮寶（另經臺灣雲林地方法院
    檢察署檢察官以九十一年度偵字第四九二五號處分書為不起訴處分確定）在現場
    整理該挖土機。嗣於翌日下午一時三十分許，為警在上址工廠內查獲正在整理挖
    土機之張錦松及蔡榮寶，始循線查知上情。
  (二)天○○又明知辛○○所出售之挖土機屬來源不明之贓物，竟承續前開故買贓物概
    括犯意，自九十一年十二月間起至九十二年一月間止，在苗栗縣外埔鄉、公館鄉
    南和村其工地內等地，以每臺挖土機十七萬至二十萬不等之代價，向辛○○連續
    故買其竊得之小松牌ＰＣ二○○－五型挖土機二臺（辛○○坦承行竊並轉售，惟
    時間久隔不復記憶，無法對此二臺挖土機行竊之時間、地點詳為說明）。天○○
    又於九十一年十二月間至九十二年三月間止，向戌○○以每張六千元之代價購買
    戌○○所偽造之進口報單六張（係戌○○先以原版進口報單彩色影印後，再蓋上
    戌○○偽刻之印章而成），並在苗栗縣公館鄉南和村其工地內、臺中縣霧峰鄉等
    地先以不明工具將原車體編號磨除，再重新按照該進口報單上所偽造之資料打造
    編號於上開三臺挖土機之車體上，而連續偽造準私文書，足生損害於上開二壹挖
    土機原所有人對自己所有挖土機管領之正確性。天○○復於九十一年十二月間至
    九十二年一月間止，在苗栗縣公館鄉南和村其工地內，將上開二臺挖土機分別以
    六十萬元、五十萬元之價格，連續出售予戌○○及許國珍（綽號「Ｓ」），並交
    付上開偽造進口報單而行使之，足生損害於戌○○及許國珍對挖土機管理之正確
    性。
  (三)天○○於九十二年二月二十四日後之某日，在苗栗縣三義鄉某處，明知辛○○所
    兜售之小松牌ＰＣ一二○－五型挖土機一壹（車體編號三三五九五號，為丑○○
    所有，於前揭二(九)所示時、地遭辛○○竊取）係來路不明之贓物，竟仍以十三萬
    元之代價故買之。天○○又於九十二年二月底至三月初之某日，依向戌○○購買
    之前開偽造之進口報單，在苗栗縣公館鄉南和村其工地內，先以不明工具將原車
    體編號磨除，再重新按照該進口報單上所偽造之資料打造編號「三五二○八」於
    該挖土機之車體上，而連續偽造準私文書，足生損害於丑○○對該挖土機管領之
    正確性。天○○另於九十二年二月底至三月初某日，在上址工地內，未經其兄黃
    建男之同意，冒用黃建男之名義，在空白之讓渡證書上立讓渡書人欄上偽造「黃
    建男」之署押一枚，並接續在其後按捺指印一枚，而偽造黃建男將上開挖土機出
    售等不實內容之私文書一張，足生損害於黃建男。天○○復於九十二年三月五日
    ，經由張介新（綽號「眼鏡」，另由公訴人繼續偵辦中）介紹，在苗栗縣公館鄉
    南和村其工地內，將上開挖土機以三十萬元之價格，出售予不知情之林仁和，並
    交付上開偽造進口報單及讓渡書而行使之，足生損害於林仁和對該挖土機管理之
    正確性。嗣於九十二年四月二十一日，經警在桃園縣新屋鄉大坡村十八號前起獲
    該挖土機。
  (四)天○○於九十二年三月六日後之某日，在臺南縣甲仙鎮某處，明知施金發所兜售
    之小松牌ＰＣ二○○－五型挖土機一壹（車體編號不詳，於前揭二(十一)所示時、地
    遭辛○○、庚○○、乙○○、寅○○等人竊取）係來路不明之贓物，竟仍以約十
    七至二十萬元之代價故買之。天○○又於九十二年三月六日後之某日，依向戌○○購買之前開偽造之進口報單，在臺南縣甲仙鎮某處，先以不明工具將原車體編
    號磨除，再重新按照該進口報單上所偽造之資料打造編號於該挖土機之車體上，
    而連續偽造準私文書，足生損害於該挖土機所有人對該挖土機管領之正確性。天
    ○○復於九十二年三月中旬某日，經由不知情之蔡姓名字年籍均不詳成年男子介
    紹，在臺南縣甲仙鎮，將上開挖土機以四十萬元之價格，出售予不知情之鄧姓名
    字年籍均不詳之成年男子，並交付上開偽造進口報單而行使之，足生損害於鄧姓
    男子對該挖土機管理之正確性。
六、午○○（綽號「無尾」）於九十一年十一月間在濁水溪河床工作時，明知綽號宙
    ○○向之居間牙保小松牌ＰＣ二○○－五型挖土機一壹（原車體編號尚待電解，
    於前揭二(六)所示時、地遭辛○○所竊取）係來路不明之贓物，竟仍以四十八萬元
    故買之；後於同年月中旬，經宙○○僱用不詳姓名之拖板車司機將該挖土機運至
    雲林縣林內鄉○○村○○路五號午○○之住處交付之。其後約二、三日內，午○○為掩飾該挖土機係來路不明之贓物，竟另起與戌○○共同基於偽造準私文書之
    犯意聯絡，先以一萬二千元之代價向戌○○購買偽造之進口報單一張（編號ＡＡ
    ／／八六／○一二九／○○一二號，型號：ＰＣ二○○－五型，車身號碼：六六
    ○八八號），再與戌○○在其上址住處前，共同以不明工具磨除原車體號碼，重
    新按照該進口報單上所偽造之資料將「六六○八八」打造於該挖土機之車體上，
    而偽造準私文書，足生損害於該挖土機所有人該挖土機管領之正確性。嗣於九十
    二年三月二十日晚間十一時五十分，經警循線在上址午○○住處起獲該臺挖土機
    ，並扣得午○○所有之上開偽造之進口報單一張。
七、己○○於九十二年二月二十八日晚間十時許，在臺中縣霧峰鄉○○村○區○○○
    段坑口小段一○四四之四號），與戌○○共同基於偽造準私文書之犯意聯絡，先
    由戌○○以不明工具磨除原車體號碼後，再由己○○扶鐵條固定字體鑄模，戌○○持鐵鎚將「六五二五○」字體敲打至車體上之方式，在前揭三(十)所示之玄○○
    所有小松牌ＰＣ二○○－五型挖土機上（原車體號碼不詳），共同偽造車體號碼
    ，事畢己○○自戌○○處領得一萬元之代價，足生損害於玄○○對該挖土機管領
    之正確性。
八、嗣於九十二年三月十八日下午一時許，經警循線在臺中縣豐原市府街一四八號，
    緝獲辛○○到案，並扣得辛○○所有供常業竊盜所用之國際牌手機一支（手機序
    號：000000000000000號，門號：0000000000號）、
    無線電一支（含耳機一對）、無線電一支（型號：Ｖ二五○○三八，未附電池）
    、鑰匙十六支、望遠鏡一支、摩托羅拉牌手機一支（序號0000000000
    00000號，門號：0000000000號）、砂輪機一支（氣動砂輪機）
    ，與上開經變造之壬○○汽車駕照一張，及辛○○所有之華南銀行提款卡一張、
    郵局提款卡一張、進口報單一張、工具一批、挖土機買賣契約書一份、挖土機鎖
    頭一個等物。又於同日晚間八時許，經警循線在臺中市市○○○路松竹皇宮ＫＴ
    Ｖ停車場內，拘提庚○○、乙○○到案，並扣得庚○○所有供常業竊盜所用之無
    線電對講機三支（三菱牌二支、力山牌Ｖ二二五九二六型一支）、十字起子等工
    具一批、小型手電筒三支，及庚○○所有之記帳本一本、讓渡書四張、進口報單
    三張、導電線二條、油管二條、明碁廠牌行動電話一支（門號00000000
    00，序號：000000000000000號）、摩托羅拉廠牌Ｖ三六八八
    型行動電話一支（門號0000000000、序號不詳）、行動電話ＳＩＭ卡
    三張（門號：0000000000、0000000000、0000000
    000號），與乙○○所有之英業達廠牌行動電話（門號0000000000
    號，序號：000000000000000號）。再於同年月十九日下午二時
    二十分許，經警在在臺中縣大肚鄉營埔村營埔巷福興宮廣場前拘提寅○○到案，
    並扣得其所有之行動電話一支（門號：0000000000號、序號：000
    0000000十六六九五號）、進口報單一張（編號ＡＡ／／八六／○一二九
    ／○○一二號）；復於同年月三十日下午一時許，經警在桃園縣桃園市○○路七
    二一號真善美汽車旅館二一八號房內拘提天○○到案，扣得其所有之摩扥羅拉行
    動電話二支（序號：0000000十七五七五六一，另一支序號不詳）、ＳＩ
    Ｍ卡二張（門號：0000000000、0000000000號）、挖土機
    鑰匙一支、偽造之進口報單一張（編號ＡＡ／／八六／○一二九／○○一二號，
    型號：ＰＣ一二○－五型，車身號碼：四二五八○號）。
九、案經臺中縣警察局霧峰分局報請臺灣臺中地方法院檢察署檢察官偵查起訴，及苗
    栗縣苗栗分局報請臺灣苗栗地方法院檢察署檢察官移送併辦。
    理  由
壹、有罪部分：
  一、按被告以外之人於審判外之言詞或書面陳述，除法律有規者外，不得作為證據
      ；又被告以外之人於審判外之陳述，雖不符前四條之規定，而經當事人於審判
      程序同意作為證據，法院審酌該言詞陳述或書面陳述作成時之情況，認為適當
      者，亦得為證據，刑事訴訟法第一百五十九條第一項及第一百五十九條之五第
      一項分別定有明文。查被告辛○○於本院審理時同意將被害人子○○、地○○
      、申○○、未○○、丑○○、玄○○、巳○○、壬○○等人及被告天○○之警
      詢筆錄做為證據；被告宇○○於本院審理時同意將被害人申○○、未○○等人
      及被告辛○○之警詢筆錄做為證據；被告寅○○於本院審理時同意將被害人申
      ○○、未○○、玄○○、巳○○等人及被告辛○○之警詢筆錄做為證據；被告
      庚○○於本院審理時同意將被害人玄○○、巳○○等人及被告辛○○之警詢筆
      錄做為證據；被告乙○○於本院審理時同意將被害人玄○○、巳○○等人及被
      告辛○○之警詢筆錄做為證據；被告丙○○於本院審理時同意將被害人地○○
      、巳○○等人及被告辛○○之警詢筆錄做為證據；被告天○○於本院審理時同
      意將被害人酉○○、丑○○、林仁和等人，及證人戌○○、被告辛○○之警詢
      筆錄做為證據；被告午○○於本院審理時同意將證人戌○○之警詢筆錄做為證
      據；被告己○○於本院審理時同意將證人戌○○之警詢筆錄做為證據（參見本
      院刑事卷宗(二)九十三年二月十二日審判筆錄第十四、十五頁，九十三年二月二
      十四日審判筆錄第四○、四一頁），且本院審酌各該警詢筆錄作成時之情況，
      亦認為適當，則依刑事訴訟法第一百五十九條之五第一項之規定，為傳聞法則
      之例外，有證據能力，本院自得引為判決參考之依據，合先敘明。
  二、訊據被告辛○○固對於事實欄二(二)、(四)至(十二)所示之竊盜犯行及事實欄三所示變
      造特種文書犯行坦承不諱，核與被害人子○○、地○○、申○○、未○○、丑
      ○○、玄○○、巳○○、壬○○等人於警詢時指述挖土機及汽車駕駛執照失竊
      之情節，及被告庚○○、天○○之供述相符，並有上開扣案物可資佐證，足見
      被告辛○○此部分自白與事實相符，惟被告辛○○矢口否認有事實欄二(一)、(三)
      所示之竊盜犯行及具有常業之犯意，另有事實欄五(二)所示之未交待之二件竊盜
      犯行，辯稱：是卯○○及「阿國」說那臺挖土機是他們的，叫伊去載，伊不知
      是別人所有，伊竊取之挖土機都已完全交待，伊從事土木工程，實因景氣不佳
      ，工作無著才觸法，並非以竊盜為常業云云。然查：
    (一)被告辛○○於九十二年四月三日偵查時辯稱：事實欄二(一)部分是一個姓許的，
      綽號「阿龍」，叫伊幫他叫拖車，僱請我幫他開怪手，「阿龍」叫伊在臺十三
      線靠臺一線那邊等證人甲○○，伊在帶證人甲○○去現場，證人甲○○自行進
      入載了怪手出來，伊開一臺紅色車子，「阿龍」開一臺銀色車子，「阿龍」帶
      路到南投之後，「阿龍」說那裏沒工作，伊就先離開了，後來怪手有沒有載去
      別的地方伊就不知道云云（參見臺灣苗栗地方法院檢察署九十二年度偵緝字第
      八七號偵查卷宗第二二頁背面、第二三頁），於本院審理時辯稱：卯○○說有
      一臺挖土機要移動，叫伊幫他找司機，伊說我認識一位拖板車的司機，才叫甲○○去載，載運地點就如同剛剛所講，是卯○○把挖土機開出來的，後來他說
      南崗沒有工作，所以就改為桃園縣平鎮市的地點，運費是伊給甲○○的，錢是
      卯○○之前就給伊，當天他也有在現場云云（參見本院刑事卷宗第十八頁），
      則被告辛○○對何人將挖土機開出工地前後供述不一，且證人甲○○於本院審
      理時證稱：因為被告辛○○跟伊說要換工地，從臺一線及臺十三甲線的地方載
      到南投縣，被告辛○○他有去，他的車子裡面還有別人，因為是晚上我看不清
      楚，挖土機是被告辛○○開出來到伊板車附近，伊再開上去，伊先載到南崗工
      業區○○○路上去，隔天被告辛○○又打電話給伊又叫拉到桃園縣的平鎮等語
      （參見本院刑事卷宗(二)第十三至十五頁），亦與被告辛○○就是否之後要證人
      甲○○將該挖土機載去桃園縣平鎮市、「阿龍」是否有開一部銀色車子前去及
      卯○○駕駛挖土機上板車之供述不符，則被告辛○○所言是否實在，即非無疑
      ；又被告辛○○於九十二年七月三日偵查中供稱：是卯○○要伊去載的，他約
      四十歲左右等語（參見臺灣苗栗地方法院檢察署九十二年度偵緝字第八七號偵
      查卷宗第四八頁），則被告辛○○早已知前述「阿龍」者為卯○○，若非無弊
      ，為何不即早供出，讓檢警調查以示己身清白，且被告於九十二年五月八日警
      詢時供稱：伊稱卯○○為「許仔」等語（參見臺灣臺中地方法院檢察署九十二
      年偵字第六七三五號偵查卷宗第一四七頁），卯○○綽號既不是「阿龍」，為
      何又於前揭偵查中向檢察官辯稱係「阿龍」要其前往而誤導偵辦？顯見被告辯
      解並不實在。復警方查獲時，卯○○駕駛該挖土機為不知情之黃龍工作，則卯
      ○○顯有駕駛挖土機之能力，然九十年六月二十一日當日，若卯○○有一同前
      往，為何還須僱請被告辛○○去駕駛該挖土機，且拖板車任何人均可自行招攬
      ，又何須託被告辛○○找拖板車？是被告所辯顯與常情有違，不足採信，足徵
      卯○○找辛○○共同竊取賴秀櫻所有挖土機甚明。復證人甲○○於本院審理時
      證稱：被告辛○○有說挖土機是他的，他說「我有一臺車在哪裡幫我拖到哪裡
      。」等語（參見本院刑事卷宗第五頁），則被告辛○○辯稱誤認為卯○○所有
      云云，更不足採，是被告辛○○與卯○○顯有竊取賴秀櫻所有挖土機之不法意
      圖，實堪認定。
    (二)被告辛○○於本院審理時辯稱：事實欄二(三)部分，伊係受託去載的，是一個叫
      「阿國」的人伊去載的，另有一個姓王，有三十幾歲左右，「阿國」伊不認識
      ，是在路邊看到伊攔伊下來，起先伊不要載，有人帶伊到現場，等我伊轉後，
      他就把車開上去，當時工廠烏漆抹黑的，載到麥寮六輕，再給伊八千元云云（
      參見本院刑事卷宗九十三年二月十二日審判筆錄第三三頁），然被告於偵查中
      辯稱：是幫一個姓王的，一姓林的載云云（參見臺灣苗栗地方法院檢察署九十
      二年度偵緝字第八七號偵查卷宗第四七頁），則被告對何人要其載運，前後供
      述不一，即非無疑；又被告辛○○於偵查中供稱：證人甲○○跟伊說車有問題
      ，可是伊問卯○○他說沒有問題云云（同上卷第四八頁），則依被告辛○○之
      供述，前次受僱於人拖挖土機已生問題，此次又未加查證，即在路邊接受他人
      攔車載運挖土機，又當時工廠漆黑一片，如何得確認「阿國」即是該挖土機之
      所有人？是被告辛○○辯稱不知挖土機係他人所有顯非可採。又證人黃○○於
      偵查中結證稱：伊從事挖土機工作十三年，一般要移挖土機都是在傍晚，且都
      是由固定的人在載挖土機等語（參見臺灣苗栗地方法院檢察署九十二年度偵緝
      字第八九號偵查卷宗第二二、二三頁），則被告辛○○在凌晨二時許之深夜，
      且又任意接受不詳之人請託載運挖土機，均與常情不符，是被告辯稱受人利用
      云云，實無足採。復被告辛○○於警詢時供稱：九十一年初劉桂朋曾叫我配合
      他的手下卯○○到嘉義及雲林現行竊兩臺小松ＰＣ二○○－五型挖土機及到苗
      栗行竊一臺小松ＰＣ三○○－五型挖土機，並將偷得挖土機交給劉桂朋，因為
      是配合卯○○作案，所以每臺他只給伊一到二萬元等語（參見臺灣臺中地方法
      院檢察署九十二年偵字第六七三五號偵查卷宗第一四八頁），而本案發生於九
      十一年二月，被告辛○○此時早已從事竊取挖土機行為，對此種竊取挖土機之
      模式早有認知，若無竊盜之意，怎會隨意接受不詳之人請求載運挖土機？再者
      ，證人溫源任即查獲之苗栗縣警察局苗栗分局三義分駐所員警於偵查中證稱：
      伊接獲民眾報案，剛好看見他從加油站經過，伊就開始追，在月眉交流道所長
      先用便車將他攔下，伊開巡邏車馬上趕到，被告辛○○一下車就想要走離開大
      卡車，伊馬上制止他等語（參見臺灣苗栗地方法院檢察署九十二年度偵緝字第
      八九號偵查卷宗第一一頁），證人薛玉書即查獲之苗栗縣警察局苗栗分局三義
      分駐所所長於偵查中證稱：晚上二點多，有民眾報案挖土機被偷，伊就穿便衣
      ，開私家車去追，伊在高速公路下大安溪橋的路段看見被告辛○○的車，伊就
      邊開車邊拿證件給他看，還有拿槍給他看，他有看見伊拿的證件及槍，但他不
      停車還一直逼近伊，伊又開到他前面，慢慢開，之後就逼他下月眉交流道，伊
      就到前面攔住他等語（同上卷第二一頁），是從被告辛○○不服攔檢，且有逃
      逸動作觀之，更徵其有竊盜之意圖，被告辛○○此部分竊盜犯行已堪認定。
    (三)又被告辛○○未對事實欄五(二)所示之二件竊盜犯行詳為交待，然被告辛○○供
      稱：曾將竊得之挖土機賣予被告天○○四、五臺左右，事實欄二(九)那臺是伊賣
      給被告天○○，事實欄二(十一)伊賣給施金發，施金發再賣給被告天○○等語（參
      見本院刑事卷宗九十三年二月日審判筆錄第頁），被告天○○亦供稱：九十一
      年十二月至九十二年三月，有向被告辛○○買四臺挖土機，向施金發買的包括
      在這四部內等語（同上卷第二三、二四、二五頁），惟觀諸事實欄二所示之竊
      盜犯行，除事實欄二(九)、(十一)所示竊盜犯行符合被告辛○○、天○○上開供述外
      ，其餘被告辛○○供述賣予之對象均非被告天○○，被告辛○○雖於本院審理
      時辯稱：有些是戌○○透過被告天○○來買的云云，然被告天○○於偵查時供
      稱：向被告辛○○買挖土機用來變賣，賣給綽號「Ｓ」男子（即許國珍），及
      蔡姓男子，綽號「眼鏡」男子（即張介新）介紹之人，一臺賣予戌○○等語（
      參見臺灣臺中地方法院檢察署九十一年度偵字第七一五二號偵查卷宗第五二頁
      、臺中縣警察局刑案偵查卷宗第二三九、二四○、二四八頁），則若係戌○○
      透過被告天○○來買，被告天○○何以得將挖土機出賣予許國珍，戌○○又何
      須再向被告天○○買挖土機，是被告辛○○所辯不足採信，其另有二件竊得挖
      土機賣予被告天○○等情，堪予認定。
    (四)按刑法上所謂常業犯，指反覆以同種類行為為目的之社會活動之職業性犯罪而
      言，至於犯罪所得之多寡，是否恃此犯罪為唯一之謀生職業，則非所問，縱令
      兼有其他職業，仍無礙於該常業犯罪之成立（最高法院八十五年度臺上字第五
      一○號判例參照）；查被告自九十年六月間起至九十二年三月間止，長時間從
      事竊取挖土機之行為，且竊得挖土機共十四部，所得利益均甚鉅，又與被告宇
      ○○、寅○○、庚○○、乙○○，及卯○○、黃慶安、「阿國」、王姓男子、
      「黑人」等人就把風、行竊、帶路、運送等行為，有專業分工，顯係反覆以同
      種類行為為目的之社會活動之職業性犯罪，被告辛○○即有恃竊盜營生之犯意
      與行為，被告辛○○雖辯稱其有正當工作云云，揆諸前開判例意旨，自無礙於
      其常業竊盜犯罪之成立。
  三、訊據被告宇○○矢口否認有何常業竊盜犯行，其於本院審理時辯稱：伊沒有去
      竊取挖土機，是被告辛○○通知伊去載，伊才聯絡被告寅○○前往，伊不知被
      告辛○○是竊取他人挖土機云云。然被告宇○○於警詢時供稱：伊當日由「黑
      人」載往臺南縣南化鄉預勘現場後伊就離開等語（臺中縣警察局刑案偵查卷宗
      第三○七頁），若僅係受託載運挖土機，為何還要事先「預勘現場」？是被告
      宇○○顯有不法所有之意圖，且觀諸被告辛○○若係叫不知情之拖板車司機載
      運竊得之挖土機，僅給幾千元之運費，然被告辛○○卻給被告宇○○、寅○○
      每趟二萬元之代價等情，業據被告辛○○供承在卷（參見本院刑事卷宗九十三
      年二月十二日審判筆錄第二五、二六頁），顯超過一般行情甚多，益見被告宇
      ○○確有不法所有之意圖。又被告辛○○於偵查時供稱：伊聯絡板車老闆即被
      告宇○○通知他的板車司機或直接聯絡司機即被告寅○○來載挖土機，最後由
      伊或被告庚○○把挖土機開上拖板車後，由被告寅○○載離到要購買指定者指
      定之處所卸下，而被告宇○○是拖車行老闆，因為萬一被警方查獲，一定會追
      到拖車行那裡，所以我們事先說好，如果被警方查獲，就由他全部承擔下來等
      語（參見臺灣臺中地方法院檢察署九十二年偵字第六七六四號偵查卷宗第五二
      、五三頁），更徵被告宇○○與被告辛○○就事實欄二(七)、(八)部分有竊盜之犯
      意聯絡與行為分擔，至被告辛○○於本院審理時稱被告宇○○不知是竊取他人
      挖土機云云，顯係迴護被告宇○○之詞，不足採信。又被告宇○○與被告辛○○、寅○○、庚○○、乙○○、「黑人」等人就把風、行竊、帶路、運送等行
      為，有專業分工，顯係反覆以同種類行為為目的之社會活動之職業性犯罪，且
      被告宇○○自承伊當時幫別人開挖土機，收入不固定，有人找才有工作等語（
      參見本院刑事卷宗九十三年二月二十四日審判筆錄第四十四頁），顯有恃竊盜
      營生之犯意與行為，揆諸前開判例意旨，其常業竊盜犯罪自可認定。
  四、訊據被告寅○○矢口否認有何常業竊盜犯行，其於本院審理時辯稱：伊沒有在
      事實欄二(七)、(十)、(十一)、(十二)所示時、地載運挖土機，事實欄二(八)那臺挖土機是載
      錯的云云，然被告辛○○於警詢及本院審理時供稱：伊有找被告寅○○載運事
      實欄二(七)、(十)、(十一)、(十二)所示之挖土機等語（參見臺中縣警察局刑案偵查卷宗第
      一七六頁，本院刑事卷宗九十三年二月十二日審判筆錄第二六、二九、三十頁
      ），且被告乙○○於警詢時供稱：伊曾參與偷竊得手三次時均是由被告寅○○
      前來載運挖土機等語（臺中縣警察局刑案偵查卷宗第二五五頁），足見被告寅
      ○○確有載運事實欄二(七)、(十)、(十一)、(十二)所示之挖土機，被告寅○○空言否認，
      實不足採；又被告辛○○每次分予被告寅○○二萬元（參見臺中縣警察局刑案
      偵查卷宗第一七六頁），顯高於一般運費，已如前述，益見被告寅○○確有不
      法所有之意圖。再者，被告寅○○於警詢時自承：是「黑人」吩咐被告宇○○
      ，叫伊開拖板車載同「黑人」前往臺南縣玉井鄉偷運乙部挖土機回臺中等語（
      同上卷二七六頁），且被告辛○○亦於警詢時供稱：伊委託被告寅○○拖運挖
      土機，他知道所載運之挖土機是伊偷竊所得語（同上卷第一三一頁），更徵被
      告寅○○與被告辛○○就事實欄二(七)、(八)、(十)、(十一)、(十二)部分有竊盜之犯意聯絡
      與行為分擔，至被告辛○○於本院審理時稱被告寅○○不知是竊取他人挖土機
      云云，顯係迴護被告寅○○之詞，不足採信。又被告寅○○與被告辛○○、宇
      ○○、庚○○、乙○○、「黑人」等人就把風、行竊、帶路、運送等行為，有
      專業分工，顯係反覆以同種類行為為目的之社會活動之職業性犯罪，被告寅○○雖辯稱伊當時以開計程車為業云云，然揆諸前開判例意旨，亦無礙於其常業
      竊盜犯罪之成立。
  五、訊據被告庚○○固對於事實欄二(十)、(十一)、(十二)所示之竊盜犯行坦承不諱，核與被
      害人玄○○、巳○○等人於警詢時指述挖土機失竊之情節，及被告辛○○之供
      述相符，並有上開扣案物可資佐證，足見被告庚○○此部分自白與事實相符，
      惟被告庚○○矢口否認具有常業之犯意，辯稱：伊之前也有正常工作，只是剛
      好那陣子錢花完了，也沒有工作，才被戌○○介紹去辛○○那裏幫忙，伊只有
      做短短幾天而已云云。然按按刑法上之常業犯，祇須有賴某種犯罪為生活，而
      有事實上之表現為已足，不以犯罪時間之長短為標準，亦不以專賴該犯罪為唯
      一生活依憑之必要，縱令尚有其他職業，仍無礙於常業犯之成立（最高法院八
      十八年臺上字第二九一六號判決參照），是被告庚○○與被告辛○○、寅○○
      、乙○○等人就把風、行竊、帶路、運送等行為，有專業分工，顯係反覆以同
      種類行為為目的之社會活動之職業性犯罪，且被告庚○○自承當時沒有錢沒有
      工作等語（參見本院刑事卷宗九十三年二月二十四日審判筆錄第四十三頁），
      顯有恃竊盜營生之犯意與行為，揆諸前開判例、判決意旨，與犯罪時間之長短
      無涉，其常業竊盜犯行當可認定。
  六、訊據被告乙○○矢口否認有何竊盜犯行，其於本院審理時辯稱：伊只是載被告
      庚○○去現場，伊不知他們在做什麼云云。然被告乙○○於警詢、偵查中、送
      審本院訊問時及本院行準備程序時均坦承有於事實欄二(十)、(十一)、(十二)所示時、地
      參與把風行為（參見臺中縣警察局刑案偵查卷宗第二五八頁，臺灣臺中地方法
      院檢察署九十二年度偵字第一○三八七號偵查卷宗第一六四頁，本院刑事卷宗
      (一)第七二、一七七頁），則被告乙○○事後翻異前供，即非無疑；又被告辛○○於警詢、偵查中均供稱被告乙○○負責把風等語（參見臺中縣警察局刑案偵
      查卷宗第一二九頁，參見臺灣臺中地方法院檢察署九十二年偵字第六七三五號
      偵查卷宗第一三五頁），且被告庚○○亦於偵查中供稱：被告乙○○亦是跟伊
      一起把風等語（同上卷第一六三頁），足見被告乙○○確有把風之行為；復被
      告庚○○於本院審理時供稱：事實欄二(十)所示那次被告辛○○拿六萬元給伊，
      伊拿三千元給被告乙○○，事實欄二(十一)所示那次被告辛○○有三千元給伊加油
      ，另外拿四萬元給伊作佣金，伊再分給被告乙○○二萬元等語（參見本院刑事
      卷宗九十三年二月十二日審判筆錄第三九頁），則若被告乙○○僅係載庚○○
      去現場，為何可得三千元至二萬元不等之顯不相當之對價，更徵被告乙○○與
      被告辛○○、庚○○就事實欄二(十)、(十一)、(十二)部分有竊盜之犯意聯絡與行為分擔
      至被告庚○○於本院審理時稱不知被告乙○○心裏是否有數云云，顯係迴護被
      告宇○○之詞，不足採信。另被告乙○○與被告辛○○、寅○○、庚○○等人
      就把風、行竊、帶路、運送等行為，有專業分工，顯係反覆以同種類行為為目
      的之社會活動之職業性犯罪，被告乙○○復自承：伊當時沒有工作等語（同上
      卷第四三頁），顯有恃竊盜營生之犯意與行為，揆諸前開判例意旨，其常業竊
      盜犯罪自可認定。
  七、訊據被告丙○○矢口否認有何教唆常業竊盜、故買贓物犯行，其於本院審理時
      辯稱：於九十年二月三日向被告宇○○購買一臺小松牌ＰＣ二○○－五型挖土
      機，這臺挖土機在惠蓀農場被查獲，於九十一年三月十八日年二月向被告宇○○購買一臺小松牌ＰＣ二○○－五型挖土機，這臺在南投縣埔里鎮愛蘭里珠仔
      山區右分六電桿對面山坡地被查獲，伊於九十一年五月十三日向被告辛○○購
      買一壹小松牌ＰＣ三○○型挖土機，伊均不知這三臺挖土機是贓物云云（參見
      本院刑事卷宗九十三年二月十二日審判筆錄第四二頁），並提出讓渡書三紙為
      證。然查，經本院當庭提示上開三張讓渡書予被告辛○○、宇○○辨識後，被
      告辛○○、宇○○均供稱：上面簽名及指印是伊的，但伊沒有在讓渡書所示時
      間賣挖土機給被告丙○○，是被告丙○○要伊寫等語（同上卷第四四頁），則
      被告丙○○所提出之三紙讓渡書是否實在，即非無疑；且被告丙○○在惠蓀農
      場被查獲之挖土機，其上車身號碼原為「六五○六○」，與讓渡書記載之車身
      無異，但經警電解還原後為「六○一四九」，確實屬被害人地○○所有，惟被
      害人地○○所有之該挖土機係於九十一年十月二十三日凌晨二時許才失竊，業
      據被害人地○○陳明在卷（參見臺中縣警察局刑案偵查卷宗第四九六頁），而
      依讓渡書記載及被告丙○○之供述，被告丙○○係在九十年二月三日就已購得
      該臺挖土機，則被告丙○○怎有可能在被害人地○○失竊該挖土機前即向被告
      宇○○購得該臺挖土機？另一臺在南投縣埔里鎮愛蘭里珠仔山區右分六電桿對
      面山坡地查獲之挖土機亦同，其上車身號碼原為「六五八五三」，與讓渡書記
      載之車身無異，但經警電解還原後為「六四八五五」，確實屬被害人巳○○所
      有，惟被害人巳○○所有之該挖土機係於九十二年三月八日凌晨晚間十一時才
      失竊，業據被害人巳○○陳明在卷（參見臺中縣警察局刑案偵查卷宗第四八九
      、四九○頁），而依讓渡書記載及被告丙○○之供述，被告丙○○係在九十一
      年三月十八日就已購得該臺挖土機，實與常情有違，是被告丙○○顯係製作不
      實之讓渡書（雙方均有權記載之人，不構成犯罪），用以掩飾買得之三臺挖土
      機來源，足見被告丙○○對其購得之三臺挖土機顯有贓物之認識，其有知贓故
      買犯行甚明。又被告辛○○於警詢、偵查中及本院審理時均供稱：事實欄二(二)
      、(五)、(十二)所示之挖土機，均是被告丙○○叫伊去偷的，通常都是有買主叫伊去
      偷，因為這麼大臺的挖土機一定是有人叫伊去偷，伊才會去偷，地點是中部或
      南部也是買主指定的，但是沒有指定確定地點，所以買主知道這是贓車等語（
      參見臺中縣警察局刑案偵查卷宗第一六九、一七五頁，參見臺灣臺中地方法院
      檢察署九十二年度偵字第一○三八七號偵查卷宗第九七頁，本院刑事卷宗九十
      三年二月十二日審判筆錄第二一、二三、三十頁），且從被告丙○○多次唆使
      被告辛○○竊取挖土機，顯對被告辛○○係反覆以同種類行為為目的之社會活
      動之職業性犯罪有所認識，益徵被告丙○○確有教唆常業竊盜及故買贓物之犯
      行。
  八、訊據被告天○○對事實欄五所示之故買贓物、偽造準私文書、行使偽造私文書
      犯行均坦承不諱，核與被害人酉○○、丑○○、林仁和等人於警詢時指述挖土
      機失竊及向被告建河買得贓物之情節，及證人戌○○於警詢、偵查中，與被告
      辛○○之供述相符，並有上開扣案物可資佐證，足見被告天○○之自白與事實
      相符，其上開犯行洵堪認定。
  九、訊據被告午○○固坦承有於事實欄六所示時、地，向宙○○購得該挖土機一臺
      及向戌○○購買偽造之進口報單等情不諱，惟矢口否認有何故買贓物之犯行，
      辯稱：伊買的時候不知道，過二、三又才知道那是贓車，戌○○在打身體號碼
      時，伊在家裏，伊沒有看他們如何打字云云。然被告午○○於警詢時供稱：伊
      將錢交給宙○○後，他有向伊說他賣給伊的挖土機是有問題的，那臺挖土機是
      向被告辛○○買的，也就是沒有來源證明，如需要來源證明，他可以介紹戌○○給伊，幫伊拿證明等語（參見臺中縣警察局刑案偵查卷宗第四二二頁），則
      被告午○○於購買該挖土機時，對該挖土機已顯有贓物之認識，其事後翻異前
      供，要非無疑；又戌○○於警詢中陳稱：伊曾為被告午○○偽造過乙輛竊得之
      日本小松牌ＰＣ二○○－五型挖土機之進口報單，當時是被告午○○打電話要
      伊本人前去他雲林林內鄉住處為其偽造該挖土機進口報單，所獲代價是一萬二
      千元，該挖土機原車身號碼由被告午○○自己磨損後，再自己重新打造新號碼
      ，被告午○○知道該張進口報單是偽造的等語（參見臺中縣警察局刑案偵查卷
      宗第五九頁），足見被告午○○早知該挖土機係贓物，才找戌○○購買偽造之
      進口報單，並與戌○○共同變造該挖土機之車體號碼；再者，被告午○○亦於
      警詢中自承：大約是在伊買得那臺挖土機後的一星期，應是九十一年十一月底
      左右在伊家後院，戌○○拿進口報單來並和伊一起偽造車身號碼，工具是由戌
      ○○帶來的，戌○○先將原來的號碼磨掉後，再打上新的號碼，而伊則在旁邊
      協助他（同上卷四二二頁），且被告午○○於本院審理時自承：因為進口報單
      和該挖土機之車身號碼不一樣，所以要將車身號碼弄成跟進口報單一樣，要變
      成正常車，不要讓別人發現它是贓車等語（參見本院刑事卷宗九十三年二月二
      十四日審判筆錄第三一頁），益見被告午○○有故買贓物及偽造準私文書之犯
      行。
  十、訊據被告己○○矢口否認有何偽造準私文書之犯行，其於本院審理時辯稱：伊
      只是幫忙拿一根長長的鐵塊而已，伊不知戌○○在做什麼云云。然被告己○○
      於警詢時供稱：戌○○於九十二年二月二十八日晚間以電話通知伊前往霧峰鄉
      坑口村山區，協助他將挖土機打字，伊於晚間十時許到達該處，在停放於空地
      之挖土機輪盤上方重新打字，伊拿字體鑄模，戌○○則拿鐵鎚敲打「六五二五
      ○」的字樣，後來戌○○有拿一萬元給伊等語（參見臺中縣警察局刑案偵查卷
      宗第三六三頁），是被告己○○對戌○○在挖土機上打字乙節有所認知，惟戌
      ○○既非日本小松牌之代理廠商，縱係車主，怎有權變更挖土機上之身體編號
      ？被告己○○為智慮成熟之成年人，自當有此思考能力，足見被告己○○知悉
      戌○○正在偽造車體碼，是被告己○○辯稱不知戌○○在做什麼云云，顯不足
      採。又證人戌○○於本院審理時證稱：當時伊在偽造車體號碼需要有人幫忙拿
      一支鐵條，所以伊叫被告己○○幫伊拿，是拿鐵條之中間，因為字是鐵鑄的，
      鐵條是為了固定字模，鐵鎚打鐵條才會把字模打進鐵板裏面等語（參見本院刑
      事卷宗(一)第三六六頁），其於警詢時供稱：被告己○○負責幫伊清洗、變造挖
      土機車體碼（參見臺中縣警察局刑案偵查卷宗第三九頁），於偵查中亦供稱：
      是被告己○○幫伊按著，伊變造，以一臺一萬元之代價僱用被告己○○幫忙清
      洗及變造等語（參見臺灣臺中地方法院檢察署九十二年度偵字第一○三八七號
      偵查卷宗第八二頁），益見被告己○○與證人戌○○就偽造準私文書犯行有犯
      意聯絡及行為分擔；雖證人戌○○本院審理時改稱：被告己○○不知伊做什麼
      云云，然若被告己○○僅做扶鐵條之動作，即可得一萬元之報酬，對價顯不相
      當，足徵被告己○○有偽造準私文書之認知，證人戌○○於本院審理時更異前
      詞，顯係迴護被告之詞，要無可採。
  十一、按汽車之引擎號碼及車身號碼，係表示製造工廠及出廠時期之識別標誌，乃表
      示一定用意之證明，依刑法第二百二十條第一項規定，應以私文書論，且磨滅
      引擎、車身號碼，再打造另一號碼，乃具有創設性，足以生損害於原車主及車
      輛監理機關對車輛管理之正確性，應屬偽造準私文書而非變造（最高法院九十
      年度臺上字第三三二二號判決意旨參照）；又按公私文書之區分標準，應從文
      書製作及其對外效果雙方面加以判斷，對於具有文書適格之文書，如其係公務
      員職務上製作，且其對外效力及任何人，則應屬公文書範圍，除卻公文書範圍
      外之適格文書，可視為私文書性質，儘管亦由公務員職務上製作，如其對外效
      力僅限於特定人，則應視為私文書，與文書上是否蓋用公印文無涉，而進口報
      單上雖有關稅局之公印文，然其對外表徵僅係貨物進口此一私法行為之證明，
      其對外效力限於特定人，依上開說明應為私文書。故核被告辛○○、宇○○、
      寅○○、庚○○、乙○○分別如事實欄二(一)至(十二)之所為，係犯刑法第三百二十
      二條常業竊盜罪，公訴人雖未就事實欄二(一)、(三)所示之常業竊盜犯行為起訴，
      然此部分與已起訴部分具有實質上一罪關係，為起訴效力所及，本院自得併予
      審理，附此敘明。核被告辛○○於事實欄三之所為，係犯刑法第二百十二條變
      造特種文書罪，公訴人雖論以刑法第二百十二條偽造特種文書罪，惟其於起訴
      書之犯罪事實欄內記載「並旋即將該駕照上之壬○○照片撕毀換貼自己照片以
      此方式變造該駕照隨身攜帶」等語，係起訴變造之犯罪事實，是公訴人論以刑
      法第二百十二條偽造特種文書罪，顯係誤載，併予敘明。核被告丙○○於事實
      欄四之所為，係犯刑法第三百二十二條常業竊盜之教唆犯，依同法第二十九條
      第二項規定，應以其所教唆之罪處罰之；另教唆常業竊盜後，故買該常業竊盜
      犯竊得之贓物，其故買行為當然包括於教唆常業竊盜行為之中，不另成立故買
      贓物罪名（臺灣高等法院臺南分院八十八年五月份法律座談會見解參照）；公
      訴人雖未論以教唆竊盜罪，惟已起訴之故買贓物罪與此部分有實質上一罪之關
      係，為起訴效力所及，本院自得併予審理，附此敘明。核被告天○○於事實欄
      五之所為，係犯刑法第三百四十九條第二項故買贓物罪，同法第二百十六條、
      第二百二十條第一項、第二百十條之行使偽造準私文書罪，同法第二百十六條
      、第二百十條之行使偽造私文書罪，公訴人就起訴之被告天○○偽造車體號碼
      部分，論以刑法第二百十條之偽造私文書罪，惟其於起訴書之犯罪事實欄內記
      載「重新按照該進口報單上所偽造之資料打編號於挖土機之車體上。再以型號
      ＰＣ一二○型每臺三十萬元、ＰＣ二○○型每臺五十萬元出售予綽號『Ｓ』、
      蔡姓、綽號『眼鏡』之男子及戌○○各一臺牟利」等語，係起訴行使偽造準私
      文書之犯罪事實，是公訴人論以刑法第二百十條偽造私文書罪，顯係漏載刑法
      第二百十六條及第二百二十條第一項，併予敘明。核被告午○○於事實欄六之
      所為，係犯刑法第三百四十九條第二項故買贓物罪，同法第二百二十條第一項
      、第二百十條之偽造準私文書罪，公訴人就起訴之被告午○○偽造車體號碼部
      分，論以刑法第二百十條之偽造私文書罪，惟其於起訴書之犯罪事實欄內記載
      「先共同將挖土機車體編號磨損再重新打上與前開偽造之進口報單相同之編號
      （即六六○八八），偽造該車體編號」等語，係起訴偽造準私文書之犯罪事實
      ，是公訴人論以刑法第二百十條偽造私文書罪，顯係漏載刑法第二百二十條第
      一項，併予敘明。核被告己○○於事實欄七之所為，係犯刑法第二百二十條第
      一項、第二百十條之偽造準私文書罪，公訴人對此漏未論列，惟公訴人已於起
      訴書犯罪事實欄四內詳載此部分之犯罪事實，自為起訴效力所及，本院自得併
      予審理。又按共同實施犯罪行為之人，在合同意思範圍以內，各自分擔犯罪行
      為之一部，相互利用他人之行為，以達其犯罪之目的者，即應對於全部所發生
      之結果，共同負責；共同正犯之成立，祇須具有犯意之聯絡，行為之分擔，既
      不問犯罪動機起於何人，亦不必每一階段犯行，均經參與（最高法院二十八年
      上字第三一一○號、三十四年上字第八六二號判例可資參照），是被告辛○○
      、被告宇○○、被告寅○○、被告庚○○、被告乙○○、卯○○、黃慶安、「
      阿國」、王姓男子、「黑人」等人，分別就事實欄二(一)至(十二)所示之常業竊盜行
      為，有犯意聯絡及行為分擔，均為共同正犯；被告辛○○與「阿達仔」，就事
      實欄三所示之變造特種文書犯行，有犯意聯絡及行為分擔，為共同正犯；被告
      午○○與戌○○，就事實欄六所示之之偽造準私文書犯行，有犯意聯絡及行為
      分擔，為共同正犯；被告己○○與戌○○，就事實欄七所示之偽造準私文書犯
      行，有犯意聯絡及行為分擔，為共同正犯。被告辛○○於事實欄二(一)、(五)、(六)
      、(九)所示時、地，利用不知情之甲○○及不詳拖板車司機載運竊得之挖土機離
      開現場，為間接正犯。被告天○○偽造如事實五所示之車體號碼復持以行使，
      偽造準私文書之低度行為為高度之行使行為所吸收，不另論罪；被告天○○於
      事實欄五(三)所示之讓渡書上偽造「黃建男」署押（含簽名一枚，指印一枚）之
      行為，係偽造私文書之部分行為，不另論罪；又被告天○○偽造如事實五所示
      之讓渡書復持以行使，偽造私文書之低度行為為高度之行使行為所吸收，不另
      論罪。被告天○○一次偽簽「黃建男」署押，一次以「黃建男」之名義按捺指
      印，二次均為偽造署押行為，然二者於密接之時間，在同一地點發生，侵害同
      一之法益，各行為之獨立性極為薄弱，依一般社會健全觀念，在時間差距上，
      難以強行分開，在刑法評價上，應視為數個舉動之接續施行，而以包括之一行
      為予以評價，均屬接續犯，為包括之一罪。被告丙○○先後三次教唆常業竊盜
      ，時間緊接，方法相同，觸犯構成要件相同之罪，顯係基於概括犯意為之，為
      連續犯，依刑法第五十六條之規定，以一罪論，並加重其刑。被告天○○先後
      五次故買贓物及四次行使偽造準私文書、五次行使偽造私文書行為，均時間緊
      接，方法相同，觸犯構成要件相同之罪，顯係基於概括犯意為之，均為連續犯
      ，依刑法第五十六條之規定，各以連續故買贓物罪及連續行使偽造私文書之一
      罪論，並加重其刑。又被告天○○為圖銷贓而偽造車體號碼及行使偽造進口報
      單、讓渡書，是其所犯連續故買贓物、連續行使偽造私文書二罪間，有方法、
      目的之牽連關係，為牽連犯，應從一重論以連續行使偽造私文書罪處斷；公訴
      人認故買贓物、行使偽造準私文書二罪間為數罪關係，應分論併罰，尚有未洽
      。公訴人雖漏未就被告天○○所犯連續行使偽造私文書部分為起訴，惟此部分
      與已起訴之連續行使偽造準私文書間，有連續犯之裁判上一罪關係，為起訴效
      力所及，本院自得併予審理，附此敘明。被告辛○○所犯常業竊盜、變造特種
      文書二罪間，犯意各別，行為互殊，應分論併罰。被告午○○所犯故買贓物、
      偽造準私文書二罪間，犯意各別，行為互殊，應分論併罰。被告辛○○曾因偽
      造文書案件，經臺灣臺東地方法院以九十一年度簡字第二九號判處有期徒刑六
      月，如易科罰金以三百元折算一日，於九十一年四月十六日執行完畢，有臺灣
      高等法院全國前案紀錄表、臺灣臺中地方法院檢察署刑案資料查住紀錄表各一
      份在卷可稽，其復於九十年六月間起至九十二年三月間止，從事常業竊盜犯行
      ，則其常業竊盜之部分犯行既在前犯偽造文書有期徒刑執行完畢後五年內所為
      ，自與刑法第四十七條累犯規定相符（最高法院九十一年度臺上字第五一二三
      號判決意旨參照），故為累犯，應依刑法第四十七條之規定，加重其刑。庚○○曾因違反槍砲彈藥刀械管制條例案件，經臺灣高等法院臺中分院以八十七年
      度少連上訴字第七五號判處有期徒刑二年六月確定，入監執行，於九十年六月
      二十八日假釋出監，於九十一年八月二十二日假釋期滿執行完畢，有臺灣高等
      法院全國前案紀錄表、臺灣臺中地方法院檢察署刑案資料查住紀錄表各一份在
      卷可稽，其前受有期徒刑之執行完畢後，五年以內再犯有期徒刑以上之罪，為
      累犯，應依刑法第四十七條之規定，加重其刑。爰審酌被告辛○○、宇○○、
      寅○○、庚○○、乙○○等人為圖謀自身之不法利益，不知尊重他人之財產權
      ，任意竊取他人機車為常業，被告丙○○、天○○、午○○故買贓物，助長竊
      盜歪風，且被告天○○、午○○、己○○又將偽造挖土機之車體號碼，降低被
      害人尋回失竊挖土機之可能，均造成他人財產損失、工程施作之不便，且參以
      被告辛○○等人犯案次數，所涉入犯行程度及分工等情況，其中被告辛○○參
      與竊盜犯行多達十四次（含事實欄五(二)所示之竊盜犯行），危害最鉅，被告寅
      ○○參與搬運竊得之挖土機五次，被告宇○○參與搬運竊得之挖土機二次，被
      告庚○○、乙○○各參與把風行為三次，被告庚○○犯罪所得較被告乙○○多
      ，被告丙○○教唆他人常業竊盜三次，惡性非輕，被告天○○故買贓物五次、
      多次行使偽造私文書，被告午○○故買贓物一次、偽造準私文書一次，被告己○○偽造準私文書一次，均影響社會治安甚鉅，暨渠等犯罪之動機、目的、手
      段、犯罪所得，被告天○○對犯行坦承不諱，犯後態度堪稱良好，被告辛○○
      、庚○○雖對竊盜犯行大致坦承，然亦隱瞞部分自己及他人之犯行，態度尚可
      ，被告宇○○、寅○○、乙○○、丙○○、午○○、己○○犯後未見悔意，態
      度欠佳等一切情狀，各量處如主文所示之刑，被告午○○、己○○部分並諭知
      易科罰金之折算標準，被告辛○○、午○○部分並合併定其應執行之刑，被告
      午○○復諭知合併定應執行刑易科罰金之折算標準，以示懲儆。又被告辛○○
      一再竊取挖土機，犯案纍纍，其恃此維生之意至為明顯，是論以常業竊盜之罪
      ，已如前述，爰併依法宣告被告辛○○於刑之執行前，令入勞動場所強制工作
      三年之保安處分，以資矯正其犯罪習性。
  十二、按共同正犯因相互間利用他人之行為，以遂行其犯意之實現，本於責任共同之
      原則，有關沒收部分，對於共犯間供犯罪所用之物，自均應為沒收之諭知。經
      查，事實欄八中扣案之國際牌手機一支（手機序號：00000000000
      0000號，門號：0000000000號）、無線電一支（含耳機一對）
      、無線電一支（型號：Ｖ二五○○三八，未附電池）、鑰匙十六支、望遠鏡一
      支、摩托羅拉牌手機一支（序號000000000000000號，門號：
      0000000000號）、砂輪機一支（氣動砂輪機），係被告辛○○所有
      ，供與其他共犯常業竊盜所用之物，業據被告辛○○供述在卷（參見臺中縣警
      察局刑案偵查卷宗第一二六、一三二頁），爰依刑法第三十八條第一項第二款
      之規定，併予宣告沒收；又扣案之無線電對講機三支（三菱牌二支、力山牌Ｖ
      二二五九二六型一支）、十字起子等工具一批、小型手電筒三支，為被告邱騰
      所有（參見臺灣臺中地方法院檢察署九十二年度第六七六四號偵查卷宗第八五
      頁），供竊盜所用之物，亦應依刑法第三十八條第一項第二款之規定，併予宣
      告沒收。事實欄六中扣得之偽造之進口報單一張（編號ＡＡ／／八六／○一二
      九／○○一二號，型號：ＰＣ二○○－五型，車身號碼：六六○八八號），係
      午○○所有供偽造準私文書所用之物，應依刑法第三十八條第一項第二款之規
      定，併予宣告沒收。扣案之變造壬○○汽車駕照上之被告辛○○照片一張，為
      被告辛○○所有供犯罪所用之物，業據被告自承在卷，應依刑法第三十八條第
      一項第二款規定，予以宣告沒收。又按上訴人用以詐欺取財之偽造、變造等書
      類，既已交付於被害人收受，則該物非屬上訴人所有，除偽造書類上偽造之印
      文、署押，應依刑法第二百十九條予以沒收外，依同法第三十八條第三項之規
      定，即不得再對各該書類諭知沒收（最高法院四十三年臺上字第七四七號判例
      意旨參照），查被告天○○於事實欄五(三)所示時、地偽造之讓渡書一紙，已交
      付被害人林仁和收受，已非被告天○○所有，依刑法第三十八條第三項之規定
      ，爰不另為沒收之諭知，惟該讓渡書上偽造之「黃建男」署押共二枚（含簽名
      一枚，指印一枚），無證據證明已滅失，均應依刑法第二百十九條之規定予以
      宣告沒收。至事實欄八扣案之被告辛○○所有之華南銀行提款卡一張、郵局提
      款卡一張、進口報單一張、工具一批、挖土機買賣契約書一份、挖土機鎖頭一
      個，及庚○○所有之記帳本一本、讓渡書四張、進口報單三張、導電線二條、
      油管二條、明碁廠牌行動電話一支（門號0000000000，序號：00
      0000000000000號）、摩托羅拉廠牌Ｖ三六八八型行動電話一支
      （門號0000000000、序號不詳）、行動電話ＳＩＭ卡三張（門號：
      0000000000、0000000000、0000000000號）
      ，與乙○○所有之英業達廠牌行動電話（門號0000000000號，序號
      ：000000000000000號），及被告寅○○所有之行動電話一支
      （門號：0000000000號、序號：0000000000十六六九五
      號）、進口報單一張（編號ＡＡ／／八六／○一二九／○○一二號），與被告
      天○○所有之摩扥羅拉行動電話二支（序號：0000000十七五七五六一
      ，另一支序號不詳）、ＳＩＭ卡二張（門號：0000000000、000
      0000000號）、挖土機鑰匙一支、偽造之進口報單一張（編號ＡＡ／／
      八六／○一二九／○○一二號，型號：ＰＣ一二○－五型，車身號碼：四二五
      八○號），及事實欄四(三)扣得丙○○所有讓渡書三張及偽造之進口報單一張（
      編號ＡＡ／／八七／六四八○／○○二四號，型號：ＰＣ二○○－五型，車身
      號碼：六五八五三號）等物，均無證據可資證明係被告用以犯常業竊盜所用或
      所得之物，亦非屬違禁物，依法自不得予以沒收之諭知，附此敘明。
  十三、不另為無罪諭知部分：
    (一)公訴意旨略以：被告天○○於九十一年十二月間起，至九十二年三月間止，以
      每臺挖土機二十萬元之代價，向被告辛○○連續故買竊得之小松牌挖土機五、
      六臺云云，則與本院認定被告天○○向被告辛○○連續故買竊得之小松牌挖土
      機四臺（如事實欄五(二)至(四)），多出一、二臺挖土機，是公訴人就此一、二臺
      挖土機部分認被告天○○亦涉故買贓物罪嫌云云。然公訴人除被告天○○前後
      不一之之供述外，並無其他證據可資證明被告天○○有此部分犯行，且對此部
      分之犯罪標的亦未能特定，連數量亦不確定，實難就此部分為有罪之認定。此
      外，本院復查無其他積極證據足資證明被告天○○確有此部分之故買贓物犯行
      ，應認公訴意旨所指該部分犯罪行為尚屬不能證明，本應為無罪之諭知，惟公
      訴人認此部分與前開論罪科刑部分具有連續犯之裁判上一罪之關係，爰不另為
      無罪之諭知，併予敘明。
    (二)公訴意旨略以：被告己○○與戌○○基於犯意聯絡，自九十一年十二月間起，
      以每臺挖土機一萬元之代價，按照戌○○事先所偽造進口報單上之資料，以戌
      ○○提供之鑄鐵等工具，共同在挖土機之車體上重新鑄打偽造編號二次，均足
      生損害於挖土機之所有人云云，則與本院認定被告己○○與戌○○共同偽造車
      一次（如事實欄七），多出一次，是公訴人就此一次共同偽造車體編號部分認
      被告己○○亦涉偽造準私文書罪嫌云云。雖證人戌○○於警詢時曾稱：伊與被
      告己○○共同偽造車體編號二次云云（參見臺中縣警察局刑案偵查卷宗第三九
      頁），惟其於偵查中改稱：伊不記得被告己○○幫伊偽造幾臺（參見臺灣臺中
      地方法院檢察署九十二年度偵字第一○三八七號偵查卷宗第八二頁），且又於
      本院審理時僅證述事實欄七那次行為等情（參見本院刑事卷宗(一)第三六六頁）
      ，自難徒憑證人戌○○前後不一之陳述，即認被告己○○有此部分之偽造準私
      文書犯行。此外，本院復查無其他積極證據足資證明被告己○○確有此部分之
      變造準私文書犯行，應認公訴意旨所指該部分犯罪行為尚屬不能證明，本應為
      無罪之諭知，惟公訴人認此部分與前開論罪科刑部分具有連續犯之裁判上一罪
      之關係，爰不另為無罪之諭知，併予敘明。
    (三)公訴意旨略以：證人戌○○與被告宇○○於銷售前揭贓物時，因恐遭查獲，竟
      於九十二年一月四日十八時許，趁被告癸○○毒癮發作向被告宇○○借款欲購
      買毒品解癮之機會，與被告癸○○基於犯意聯絡，由證人戌○○指示具犯意聯
      絡之被告己○○於當晚駕車搭載被告癸○○前往臺中縣東勢鎮（地址不詳），
      佯裝為該挖土機之所有權人與不知情之買主謝景春（為景春重機械公司負責人
      ）洽談後，以非顯然低於市價之五十萬元成交，被告癸○○隨即在謝景春出示
      之請款單領款人欄上簽署自己姓名，用以虛偽表示以自己名義出售編號五九○
      八二號（係偽造之編號）型號為ＰＣ二○○號之挖土機等不實內容，偽造該請
      款單，謝景春則簽發臺灣銀行博愛分行為付款人、支票號碼為ＡＮ00000
      00號、發票日為九十二年一月六日、面額為五十萬元之支票，交付被告癸○○，再由被告己○○攜回轉交證人戌○○等人，而被告宇○○則交付一萬元之
      代價給被告癸○○，因認被告己○○此部分涉有行使偽造私文書罪嫌云云。然
      按刑法第二百十條之偽造私文書罪，以無制作權人而捏造他人名義制作該文書
      為構成要件，如行為人對於此種文書本有制作權，縱令其制作之內容虛偽，且
      涉及他人之權利，除合於同法第二百十五條之規定，應依該條處罰外，尚難論
      以首開法條之罪（最高法院三十一年度上字第二一二四號判例意旨參照）；經
      查，被告癸○○雖非該挖土機之所有人，但謝景春交易之對象為被告癸○○，
      故被告癸○○在謝景春出示之請款單領款人欄上簽署自己姓名，自屬有權制作
      之人，縱其內容虛偽表示以被告癸○○自己名義出售車體編號為五九○八二號
      （係偽造之編號）之ＰＣ二○○型挖土機，僅屬虛妄行為，揆諸前開判例意旨
      ，尚不得認被告癸○○有偽造該請款單之犯行，被告己○○自無與被告癸○○
      共同行使偽造私文書之問題。此外，本院復查無其他積極證據足資證明被告己○○確有此部分之行使偽造私文書犯行，應認公訴意旨所指該部分犯罪行為尚
      屬不能證明，本應為無罪之諭知，惟此部分與前開論罪科刑之偽造準私文書部
      分具有連續犯之裁判上一罪之關係，爰不另為無罪之諭知，併予敘明。
貳、無罪部分：
  一、公訴意旨略以：
    (一)證人戌○○為求順利出售該竊得之挖土機，竟受被告辛○○等人之委託，另與
      被告己○○基於犯意聯絡，自九十一年十二月間起，以每臺挖土機一萬元或數
      千元之代價僱用不知情之蔡淑姬及楊連春（另為不起訴處分）在臺中縣霧峰鄉
      ○○村○○段第一○四四之四地號空地，為竊得之挖土機從事清洗及噴漆之工
      作，再與被告己○○於每臺挖土機清洗完畢後，以每臺挖土機一萬元之代價共
      同按照戌○○事先所偽造進口報單上之資料，以戌○○提供之鑄鐵等工具共同
      在挖土機之車體上重新鑄打偽造編號二次，均足生損害於挖土機之所有人，完
      成後再交由蔡淑姬及楊連春重新噴漆，整理挖土機之外觀，因認被告辛○○此
      部分涉有刑法第二百十條偽造私文書罪嫌（應為刑法第二百二十條、第二百十
      條偽造準私文書之誤）云云。
    (二)證人戌○○與被告宇○○於銷售前揭贓物時，因恐遭查獲，竟於九十二年一月
      四日十八時許，趁被告癸○○毒癮發作向被告宇○○借款欲購買毒品解癮之機
      會，與被告癸○○基於犯意聯絡，由證人戌○○指示具犯意聯絡之被告己○○
      於當晚駕車搭載被告癸○○前往臺中縣東勢鎮（地址不詳），佯裝為該挖土機
      之所有權人與不知情之買主謝景春（為景春重機械公司負責人）洽談後，以非
      顯然低於市價之五十萬元成交，被告癸○○隨即在謝景春出示之請款單領款人
      欄上簽署自己姓名，用以虛偽表示以自己名義出售編號五九○八二號（係偽造
      之編號）型號為ＰＣ二○○號之挖土機等不實內容，偽造該請款單，謝景春則
      簽發臺灣銀行博愛分行為付款人、支票號碼為ＡＮ0000000號、發票日
      為九十二年一月六日、面額為五十萬元之支票，交付被告癸○○，再由被告己○○攜回轉交證人戌○○等人，而被告宇○○則交付一萬元之代價給被告癸○○，因認被告宇○○、癸○○此部分涉有行使偽造私文書罪嫌云云。
  二、按犯罪事實應依證據認定之，無證據不得認定犯罪事實；又不能證明被告犯罪
      者，應諭知無罪之判決，刑事訴訟法第一百五十四條第二項、第三百零一條第
      一項分別定有明文。次按認定不利於被告之事實，須依積極證據，苟積極證據
      不足為不利於被告事實之認定時，即應為有利於被告之認定，更不必有何有利
      之證據；又事實之認定，應憑證據，如未能發現相當證據，或證據不足以證明
      ，自不能以推測或擬制之方法，以為裁判之基礎，最高法院分別著有三十年上
      字第八一六號、四十年臺上字第八六號判例可資參照。復按法院固得依職權調
      查證據，但並無蒐集證據之義務，蒐集證據乃檢察官或自訴人之職責，事實審
      法院應以調查證據為其主要職責，其調查之範圍，亦以審判中所存在之一切證
      據為限，案內不存在之證據，即不得責令法院為發現真實，應依職權從各方面
      蒐集證據（最高法院九十一年度臺上字第五八四六號判決意旨參照）。
  三、本件公訴人認被告辛○○涉有偽造準私文書罪嫌，無非以被告辛○○坦承不諱
      為其論據，又公訴人認被告宇○○、癸○○涉有行使偽造私文書罪嫌，無非以
      被告癸○○於偵查中之供述為其論據。訊據被告辛○○、宇○○、癸○○均堅
      詞否認有何偽造準私文書、行使偽造私文書犯行，被告辛○○辯稱：伊只有偷
      挖土機再交給指定之人，之後之事伊不知情等語，被告宇○○辯稱：伊不知詳
      情云云，被告癸○○辯稱：伊只有簽名，伊不知係贓車云云。
  四、經查：
    (一)被告辛○○於警詢及偵查中自始均未就偽造準私文書罪部分自白犯罪，公訴人
      直接以被告辛○○坦承偽造準私文書犯行而為起訴，顯有不當；而本院查閱卷
      內資料，證人戌○○在警詢中曾稱：為首老闆係被告辛○○，規劃偷竊挖土機
      及銷贓均由他主導，贓款亦由他分配，伊於九十一年十二月十二日在臺中縣霧
      峰鄉○○村○○段坑口小段一○四四之四號山區空地租用來針對被告辛○○等
      偷竊來之挖土機進行清洗、板金、噴漆及打造機械車身號碼，有時他們只需要
      打造機械車身號碼便通知伊到他們常停放挖土機處所就地與拖運板車司機協助
      伊打造，大部分在臺中縣外埔鄉較隱密之山區實施云云（參見臺中縣警察局刑
      案偵查卷宗第三四、三七頁），然證人戌○○於本院審理時證稱：伊剛開始被
      抓時是說被告辛○○民伊幫他變造車體號碼及清洗噴漆工作，實際上是伊買來
      ，自己做變造的工作來自己使用云云（參見本院刑事卷宗(一)第三六四頁），證
      人戌○○前後供述不一，且證人戌○○與被告辛○○就本案而言，二人利害相
      衝突，是實難徒憑證人戌○○前後不一之證詞，即為被告辛○○有偽造準私文
      書犯行之認定；又除證人戌○○前後不一之證詞，公訴人未能舉出其他可資證
      明被告辛○○有偽造準私文書犯行之證據，尚難僅憑推測或擬制之方法，即遽
      為被告辛○○有偽造準私文書罪之論斷。此外，本院依卷存資料亦無法認定被
      告辛○○有此偽造準私文書罪犯行，公訴人舉證有所不足，法院復無蒐集證據
      之義務，則被告辛○○此偽造準私文書犯行，尚未達通常一般之人均不致於有
      所懷疑，而得確信其為真實之程度，是被告辛○○偽造準私文書罪之犯罪嫌疑
      顯有不足，爰依首揭規定，應諭知被告辛○○偽造準私文書無罪之判決。
    (二)按刑法第二百十條之偽造私文書罪，以無制作權人而捏造他人名義制作該文書
      為構成要件，如行為人對於此種文書本有制作權，縱令其制作之內容虛偽，且
      涉及他人之權利，除合於同法第二百十五條之規定，應依該條處罰外，尚難論
      以首開法條之罪（最高法院三十一年度上字第二一二四號判例意旨參照）。被
      告癸○○雖非該挖土機之所有人，但謝景春交易之對象為被告癸○○，故被告
      癸○○在謝景春出示之請款單領款人欄上簽署自己姓名，自屬有權制作之人，
      縱其內容虛偽表示以被告癸○○自己名義出售車體編號為五九○八二號（係偽
      造之編號）之ＰＣ二○○型挖土機，僅屬虛妄行為，揆諸前開判例意旨，尚不
      得認被告癸○○有偽造該請款單之犯行，被告宇○○自無與被告癸○○共同行
      使偽造私文書之問題。此外，本院復查無其他積極證據足資證明被告宇○○、
      癸○○確有此部分之行使偽造私文書犯行，應認公訴意旨所指該部分犯罪行為
      尚屬不能證明，爰依首揭規定，應諭知被告宇○○、癸○○偽造準私文書無罪
      之判決。至被告宇○○、己○○、癸○○是否涉及牙保贓物或詐欺取財，要屬
      另一問題，宜由公訴人另行依法處理，與本案無涉。
、退併辦部分：
  一、公訴併案（臺灣臺中地方法院檢察署九十二年度偵字第五九四○號）意旨略以
      ：被告辛○○竊取辰○○所有之日本小松牌ＰＣ三○○－五型挖土機一臺（車
      體編碼二二一四一號），得手後，於九十一年五月十三日以八十七萬元之價格
      售予被告丙○○，雙方並簽訂讓渡書及交付進口報單佐證。而被告丙○○使用
      該挖土機月餘後，再於九十一年六月二十五日以一百萬元之價格轉售洪宗明使
      用，雙方亦有簽訂讓渡書及交付進口報單佐證，洪宗明則因挖土機於九十二年
      一月十四日損壞，將該部挖土機放置於吳士杰所開之億囿重機械材料行委託修
      復，經被害人辰○○於九十二年一月三十一日在吳士杰所開設的億囿重機械材
      料行內尋獲其所遭竊取之挖土機，乃報案處理，因認被告辛○○此部分亦涉有
      常業竊盜罪嫌，與本案已起訴部分有實質上一罪關係，而移送本院併案審理云
      云。本件公訴人認被告辛○○此部分涉犯常業竊盜罪嫌，無非係以證人辰○○
      、丙○○、洪宗明、吳士杰、賴文彬、蕭森元、詹玉英、邱金正之證詞，及進
      口報單（真、偽）二張、讓渡證書（被告丙○○讓渡給洪宗明）一張、支票一
      張、讓渡證書（被告辛○○讓渡給被告丙○○）二張、動產擔保交易登記證明
      書一張、附條件買賣契約書一張、動產擔保交易登記標的物明細表一張、本票
      一張、財政部基隆關稅局九十二年二月十八日基普字第○九二○一○一二四○
      號函一張、挖土機照片十五張、被告丙○○發給被告辛○○之存證信函一份、
      被告辛○○妻回信之信件一份、支票存根一張等證據，為其論據。訊據被告辛○○堅詞否認此部分竊盜犯行，辯稱：伊沒有偷該挖土機，也沒有賣挖土機給
      被告丙○○，讓渡書係被告丙○○要伊簽的，第一張伊得二萬元，第二張是因
      被告丙○○說第一張日期寫錯，警察在查，叫伊重寫，寫第二張五千元等語。
      經查，被害人辰○○於警詢時陳稱：伊所有之挖土機於九十一年五月九日上午
      七時許失竊等語（參見臺灣臺中地方法院檢察署九十二年度偵字第五九四○號
      偵查卷宗第十二頁），惟被告丙○○於警詢時供稱：伊是在八十八年二月十三
      日以八十七萬元向被告辛○○買該臺挖土機云云（同上卷第二四頁背面），則
      被告丙○○怎有可能在被害人辰○○失竊該挖土機前即向被告辛○○購得該臺
      挖土機？是被告辛○○辯稱：被告丙○○說第一張日期寫錯，警察在查，叫伊
      重寫第二張等語，應堪採信；且觀諸偵查卷附二張讓渡書（同上卷第三四、三
      五頁），日期分別記載為八十八年二月十三日及九十一年五月十三日，二者相
      去甚遠，若真依簽約當日記載，怎會相去如此之大，益見此二張讓渡書係被告
      丙○○要求被告辛○○簽立；又被告丙○○於本院審理時提出之另二張讓渡書
      之日期亦早於該讓渡書記載挖土機失竊日期，已如前述（詳理由欄壹七），更
      徵被告丙○○所言不實，且依此情況，被告丙○○實為最大嫌疑人，要難光憑
      被告丙○○之供述即為被告辛○○不利之認定；復被告丙○○，及辰○○、洪
      宗明、吳士杰、賴文彬、蕭森元、詹玉英、邱金正之證詞，均僅能證明該挖土
      機轉手情形，亦無法直接推論該挖土機係被告辛○○所竊，另上開物證除財政
      部基隆關稅局九十二年二月十八日基普字第○九二○一○一二四○號函能證明
      該進口報單係偽造外，然此與竊盜犯行無涉，其他物證如何得證明被告辛○○
      有竊盜犯行，未見公訴人詳加論述，均難引為被告辛○○不利之證據。綜上所
      述，公訴人所舉之證據無法證明被告辛○○確有前開竊盜之行為，尚難僅憑推
      測或擬制之方法，即遽為被告辛○○併案部分有罪之論斷，此外，本院依卷存
      資料亦無法認定被告辛○○有此併案部分竊盜犯行，公訴人舉證有所不足，法
      院復無蒐集證據之義務，則被告辛○○此部分併案部分之犯罪，尚未達通常一
      般之人均不致於有所懷疑，而得確信其為真實之程度，是被告辛○○此部分併
      案部分之犯罪嫌疑顯有不足，無法與前開論罪科刑部分成立實質上一罪關係，
      此併案部分不為起訴效力所及，應移請公訴人另行偵查辦理，併予敘明。
  二、公訴併案（臺灣苗栗地方法院檢察署九十二年度偵字第三五八六號）意旨略以
      ：被告辛○○於九十一年六月十四日六時許，在苗栗縣後龍鎮龍坑里十二鄰一
      二一號前，竊取丁○○所有日本小松牌ＰＣ三○○－五型挖土機一臺（車體號
      碼二一三四七號，引擎號碼一三○四四號），得手後，除將挖土機機身號碼磨
      毀變更為二一三六六號外，並偽造印有挖土機機身號碼二一三六六號之海關進
      口報單，將上開挖土機轉賣給宙○○，而為警查獲，因認被告辛○○此部分亦
      涉有常業竊盜及行使偽造私文書罪嫌，與本案已起訴部分有實質上一罪關係及
      連續犯之裁判上一罪關係，而移送本院併案審理云云。按按法院固得依職權調
      查證據，但並無蒐集證據之義務，蒐集證據乃檢察官或自訴人之職責，事實審
      法院應以調查證據為其主要職責，其調查之範圍，亦以審判中所存在之一切證
      據為限，案內不存在之證據，即不得責令法院為發現真實，應依職權從各方面
      蒐集證據（最高法院九十一年度臺上字第五八四六號判決意旨參照）。本件公
      訴人認被告辛○○此部分涉犯常業竊盜罪嫌，無非係以被害人丁○○指述挖土
      機失竊經過，同案被告宙○○供稱被告辛○○出售該挖土機之經過，遭竊之挖
      土機進口報單，被害人丁○○出具之贓物代保管單，贓物照片三十一幀等證據
      ，為其論據。訊據被告辛○○堅詞否認此部分竊盜犯行，辯稱：伊沒有偷該挖
      土機，也沒有賣挖土機給同案被告宙○○，因伊在押，所以同案被告宙○○都
      把責任推給伊等語。經查，同案被告宙○○供稱被告辛○○出售該挖土機及交
      付偽造進口報單云云，惟其無法提出相關證據，以證其說，而同案被告宙○○
      就此併案案與被告辛○○有利害相反之對立關係，實無法單憑同案被告宙○○
      之指述，即推論被告辛○○之此部分之竊盜犯行，又縱被告宙○○所言屬實，
      固有啟人疑竇之處，但仍僅足開啟被告辛○○或有竊盜、收受贓物、拾得遺失
      物等可能性而已，尚不足以達被告辛○○涉有本案之確信；至被害人丁○○之
      陳述、被害人丁○○出具之贓物代保管單，贓物照片三十一幀，均僅能證明被
      害人確有失竊該挖土機情事，亦無法證明被告辛○○有此部分竊盜犯行。綜上
      所述，公訴人所舉之證據無法證明被告辛○○確有前開竊盜之行為，尚難僅憑
      推測或擬制之方法，即遽為被告辛○○併案部分有罪之論斷，此外，本院依卷
      存資料亦無法認定被告辛○○有此併案部分竊盜犯行，公訴人舉證有所不足，
      法院復無蒐集證據之義務，則被告辛○○此部分併案部分之犯罪，尚未達通常
      一般之人均不致於有所懷疑，而得確信其為真實之程度，是被告辛○○此部分
      併案部分之犯罪嫌疑顯有不足，無法與前開論罪科刑部分成立實質上一罪關係
      ，此併案部分不為起訴效力所及，應移請公訴人另行偵查辦理，併予敘明。至
      被告辛○○此部分行使偽造私文書行為及行使造準私文書行為，因本案被告洪
      吉案被訴偽造私文書部分因無積極證據足認被告辛○○有此犯行，而為無罪之
      諭知，已如前述，公訴人此部分併案部分自無由與本案產生連續犯之裁判上一
      罪關係，此併案部分不為起訴效力所及，亦應移請公訴人另行偵查辦理，併予
      敘明。
肆、被告丙○○上開被查獲之二臺挖土機，其車體號碼均遭偽造，證人戌○○於警詢
    及偵查中陳稱：被告辛○○銷售三輛竊得之挖土機予被告丙○○，均為日本小松
    牌ＰＣ二○○－五型，經過伊偽造過車身號碼，是被告丙○○向被告辛○○購得
    後，運至霧峰鄉○○村○○段坑口小段一○四四之四號山區空地伊租用之處，要
    伊偽造的，伊偽造一輛二萬元，偽造三輛共獲得六萬元等語（參見臺中縣警察局
    刑案偵查卷宗第五八頁），是被告丙○○尚另涉有偽造準私文書罪嫌，惟此部分
    與公訴人起訴之故買贓物部分，犯罪事實並非同一，亦無裁判上或事實上一罪關
    係，即非起訴效力所及，應由公訴人另行偵查處理；又被告宇○○、己○○、癸○○於一(二)所示之行為，是否尚涉牙保贓物罪嫌，因與起訴部分無裁判上或事
    實上一罪關係，犯罪事實亦非同一，非起訴效力所及，應由公訴人另行偵查處理
    ；復卯○○（四十五年七月二十三日生，身分證統一編號：Ｚ00000000
    0號）涉常業竊盜罪嫌，宙○○（五十年四月五日，身分證統一編號：Ｚ000
    000000號）、戌○○（四十四年三月二十日生，身分證統一編號：Ｚ00
    0000000號）、施金發（五十三年九月二十九日，身分證統一編號：Ｚ0
    00000000號）涉教唆常業竊盜罪嫌，許國珍（五十八年十月十六日，身
    分證統一編號：Ｚ000000000號）涉故買贓物罪嫌，亦應由公訴人另行
    偵查處理，附此敘明。
據上論斷，應依刑事訴訟法第二百九十九條第一項前段、第三百零一條第一項，刑法
第二十八條、第五十六條、第二十九條第一項、第二項、第二百十六條、第二百十條
、第二百十二條、第二百二十條第一項、第三百二十二條、第三百四十九條第二項、
第四十七條、第五十五條、第四十一條第一項前段、第二項、第五十一條第五款、第
三十八條第一項第二款、第二百十九條，罰金罰鍰提高標準條例第一條前段、第二條
，竊盜犯贓物犯保安處分條例第三條第一項第二款、第四條、第五條第一項前段，判
決如主文。
本案經檢察官戊○○到庭執行職務
中      華      民      國      九十三    年      三    月      十八    日
                                臺灣臺中地方法院刑事第三庭
                                    審判長法  官 劉錫賢
                                          法  官 黃松竹
                                          法  官 黃裕仁
右正本證明與原本無異。
如不服本判決，應於判決送達後十日內向本院提出上訴狀，上訴於臺灣高等法院臺中
分院( 須附繕本 )。
                                          書記官
中      華      民      國      九十三    年      三    月      十八    日
附錄論罪法條：
刑法第二百一十條
偽造、變造私文書，足以生損害於公眾或他人者，處五年以下有期徒刑。
刑法第二百一十二條
偽造、變造護照、旅券、免許證、特許證及關於品行、能力服務或其他相類之證書、
介紹書，足以生損害於公眾或他人者，處一年以下有期徒刑、拘役或三百元以下罰金
。
刑法第二百一十六條
行使第二百十條至第二百十五條之文書者，依偽造、變造文書或登載不實事項或使登
載不實事項之規定處斷。
刑法第二百二十條第一項
在紙上或物品上之文字、符號、圖畫、照像，依習慣或特約，足以為表示其用意之證
明者，關於本章及本章以外各罪，以文書論。
刑法第三百二十二條
以犯竊盜罪為常業者，處一年以上七年以下有期徒刑。
刑法第三百四十九條第二項
搬運、寄藏、故買贓物或為牙保者，處五年以下有期徒刑、拘役或科或併科一千元以
下罰金。
